【裁判字號】    97,易,844
【裁判日期】    971007
【裁判案由】    違反毒品危害防制條例
【裁判全文】
臺灣屏東地方法院刑事判決               97年度易字第844號
公  訴  人  台灣屏東地方法院檢察署檢察官
被      告  甲○○
                    （現於臺灣屏東監獄執行中）
上列被告因違反毒品危害防制條例案件，經檢察官提起公訴（97
年度毒偵字第1119號），因被告就被訴事實為有罪之陳述，經告
知簡式審判程序意旨，並聽取公訴人及被告之意見後，本院裁定
依簡式審判程序審理，判決如下：
    主  文
甲○○施用第二級毒品，累犯，處有期徒刑捌月。
    事  實
一、甲○○前因施用毒品案件，經本院88年度毒聲字第2667號裁
    定令入勒戒處所施予觀察、勒戒，因有繼續施用毒品之傾向
    ，經本院89年度毒聲字第640 號裁定令入戒治處所施予強制
    戒治，嗣因無繼續施用毒品之傾向，經本院89年度毒聲字第
    1725號裁定停止戒治、交付保護管束，後因保護管束期滿執
    行完畢，由臺灣屏東地方法院檢察署檢察官於90年12月30日
    以90年度戒毒偵字第17號為不起訴處分確定；90年間又因施
    用毒品案件，為同署檢察官聲請本院裁定送強制戒治獲准，
    並依法另向本院提起公訴，由本院以90年度易字第790 號判
    決判處有期徒刑10月，上訴後，經臺灣高等法院高雄分院以
    90年度上易字第1804號判決判處有期徒刑11月確定；91年間
    復因施用毒品案件，經本院以91年度易字第910 號判決判處
    有期徒刑8 月確定，上開2 案接續執行，於93年5 月28日假
    釋出監，並於93年8 月22日縮刑期滿執行完畢。其仍不知悔
    改，復基於施用第二級毒品甲基安非他命之犯意，於97年3
    月1 日下午20時許，在屏東縣屏東市崇蘭里古松巷105 號住
    處房間內，將第二級毒品甲基安非他命放入玻璃球內燒烤後
    ，以吸食其煙霧之方式，施用第二級毒品甲基安非他命1 次
    。嗣於同年3 月2 日下午22時40分許，因另涉竊盜案件配合
    警方到案說明，經其同意採尿送驗，結果呈甲基安非他命陽
    性反應，始悉上情。
二、案經屏東縣警察局屏東分局報告臺灣屏東地方法院檢察署檢
    察官偵查起訴。
    理  由
一、按本件被告甲○○所犯係死刑、無期徒刑、最輕本刑為3 年
    以上有期徒刑以外之罪，其於準備程序就前揭被訴事實為有
    罪之陳述，經受命法官告知簡式審判程序之旨，並聽取其與
    公訴人之意見後，本院認無不得或不宜改依簡式審判程序進
    行之情事，依刑事訴訟法第273 條之1 第1 項、第284 條之
    1 規定，裁定本件由受命法官獨任進行簡式審判程序，合先
    敘明。
二、上揭犯罪事實，業據被告於警詢及本院審理中均坦承不諱，
    且被告於97年3 月3 日所採集之尿液經送驗結果，呈甲基安
    非他命陽性反應，此有正修科技大學超微量研究科技中心97
    年3 月20日R00-0000-000號檢驗報告、屏東縣警察局屏東分
    局毒品案件涉嫌人尿液採證編號姓名對照表各1 紙在卷可證
    ，是被告前開施用第二級毒品甲基安非他命1 次之犯行，堪
    以認定。
三、按毒品危害防制條例於92年7 月9 日修正公布，其中第20條
    、第23條將施用毒品之刑事處遇程序，區分為「初犯」、「
    5 年內再犯」、「5 年後再犯」，而依立法理由觀之，僅限
    於「初犯」、「5 年後再犯」，始應先經觀察、勒戒或強制
    戒治程序，倘被告於5 年內已再犯，經依法追訴處罰，縱其
    第三次（或第三次以上）再度施用毒品之時間，在初犯經觀
    察、勒戒或強制戒治執行完畢釋放5 年以後，已不合於「5
    年後再犯」之規定，且因已於「5 年內再犯」，顯見其再犯
    率甚高，原實施觀察、勒戒或強制戒治，已無法收其實效，
    即應依該條例第10條規定處罰，最高法院95年5 月9 日95年
    度第7 次刑事庭會議決議可資參照。查被告甲○○前因施用
    毒品案件，經本院88年度毒聲字第2667號裁定令入勒戒處所
    施予觀察、勒戒後，因有繼續施用毒品之傾向，經本院89年
    度毒聲字第640 號裁定令入戒治處所施予強制戒治，嗣因無
    繼續施用毒品之傾向，經本院89年度毒聲字第1725號裁定停
    止戒治、交付保護管束，因保護管束期滿執行完畢，由臺灣
    屏東地方法院檢察署檢察官以90年度戒毒偵字第17號為不起
    訴處分確定；90年間又因施用毒品案件，為同署檢察官聲請
    本院裁定送強制戒治獲准，並依法另向本院提起公訴，並由
    本院以90年度易字第790 號判決判處有期徒刑10月，上訴後
    ，經臺灣高等法院高雄分院以90年度上易字第1804判決判處
    有期徒刑11月確定；91年間復因施用毒品案件，經本院以91
    年度易字第910 號判決判處有期徒刑8 月確定，上開2 案接
    續執行，於93年5 月28日假釋出監，並於93年8 月22日縮刑
    期滿執行完畢，此有臺灣高等法院被告前案紀錄表1 份在卷
    可參。是被告甲○○於觀察、勒戒及強制戒治執行完畢釋放
    後，5 年內已再犯施用毒品案件，經本院判處罪刑確定，則
    其再犯本件施用毒品案件，即非屬該條例第20條第3 項所稱
    「5 年後再犯」之情形，檢察官自應依法追訴。從而，本件
    事證明確，被告犯行應堪認定。
四、查甲基安非他命屬毒品危害防制條例第2 條第2 項第2 款所
    稱之第二級毒品，不得持有、施用，被告甲○○竟持以施用
    ，核其所為，係犯同條例第10條第2 項之施用第二級毒品罪
    。其施用前持有甲基安非他命之低度行為，應為施用之高度
    行為所吸收，不另論罪。查被告甲○○前因施用毒品案件，
    於90年間經臺灣屏東地方法院檢察署檢察官聲請本院裁定送
    強制戒治獲准，並依法另向本院提起公訴，並由本院以90年
    度易字第790 號判決判處有期徒刑10月，上訴後，經臺灣高
    等法院高雄分院以90年度上易字第1804號判決判處有期徒刑
    11 月 確定；91年間復因施用毒品案件，經本院以91年度易
    字第910 號判決判處有期徒刑8 月確定，上開2 案接續執行
    ，於93年5 月28日假釋出監，並於93年8 月22日縮刑期滿執
    行完畢，此有臺灣高等法院被告前案紀錄表1 份在卷可按，
    其受有期徒刑之執行完畢後，5 年之內故意再犯有期徒刑以
    上之罪，為累犯，應依刑法第47條第1 項之規定加重其刑。
    爰審酌被告素行非佳，此有卷附之臺灣高等法院被告前案紀
    錄表1 份可參，且被告經觀察勒戒、強制戒治及刑事科刑處
    罰後，仍未能戒除毒癮，顯見其無戒毒悔改之意，惟其施用
    毒品之次數僅1 次，犯罪後坦認犯行，態度尚可等一切情狀
    ，量處如主文所示之刑。
據上論斷，應依刑事訴訟法第273 條之1 第1 項、第 284 條之1
、第299 條第1 項前段，毒品危害防制條例第10條第2 項，刑法
第11條前段、第47條第1 項，判決如主文。
本案經檢察官陳鼎文到庭執行職務
中    華    民    國    97    年    10    月     7    日
                    刑事第二庭    法  官  劉怡孜
以上正本證明與原本無異。
如不服本判決應於收受本判決送達後10日內向本院提出上訴書狀
，其未敘述上訴理由者，並得於提起上訴後10日內向本院補提理
由書狀（均須按他造當事人之人數附繕本）「切勿逕送上級法院
」
中    華    民    國    97    年    10    月    8     日
                                  書記官  馮得弟
附錄本案論罪科刑法條
毒品危害防制條例第10條
施用第一級毒品者，處 6 月以上 5 年以下有期徒刑。
施用第二級毒品者，處 3 年以下有期徒刑。


司法院資訊處製作；財團法人民間司法改革基金會備份。
